Inventaris van het archief van de Admiraliteitscolleges, 1586-1795
Nationaal Archief, Den Haag
- Archief van het College ter Admiraliteit in Zeeland., III.
  - Commissien en Instructien., b.
    - Copie-Commissiën en copie-instructiën voor leden, beambten, kapiteins enz., 1605 - 1794.; 2424-2432
      - 1643 December 20 - 1649 April 7., 2428; 1 omslag.
      - 1657 Februari 26 - 1673 Maart 13., 2429; 1 omslag.
      - 1673 Maart 24 - 1696 Augustus 10., 2430; 1 omslag.
        Met fragment van een alphabetischen index.
      - (1766) Februari 24 - 1767 Juni 11., 2431; 1 omslag.
      - 1782 April 17 - 1794 September 24., 2432; 1 omslag.
  - Resolutiën, brieven, rapporten, requesten., c.
    - Minuut-Resolutiën., 1700 - 1740.; 2433-2446
      - 1700 Januari 2 - 1700 December 27., 2433; 1 deel.
      - 1701 Januari 1 - 1701 December 31., 2434; 1 deel.
      - 1702 Januari 1 - 1702 December 27., 2435; 1 deel.
      - 1703 Januari 1 - 1703 December 29., 2436; 1 deel.
      - 1704 Januari 1 - 1704 December 31., 2437; 1 deel.
      - 1705 Januari 3 - 1705 December 30., 2438; 1 deel.
      - 1706 Januari 2 - 1706 December 29., 2439; 1 deel.
      - 1709 Januari 1 - 1709 December 30., 2440; 1 deel.
      - 1723 Februari ? - 1723 October 23., 2441; 1 omslag.
        Fragment van een deel waarvan de folio's 1 - 36 en 195 alsmede het laatste gedeelte verloren zijn gegaan.
        Onmiddellijk op folio 106 voigt abusievelijk weder de folieering 98 enz.
      - 1725 Januari 1 - 1725 December 31., 2442; 1 omslag.
        Fragment van een deel, waarvan folio 111 verloren is gegaan.
      - 1727 April 28 - 1727 December 29., 2443; 1 omslag.
        Fragment van een deel, welks eerste 165 folio's verloren zijn gegaan.
      - 1730 Januari 1 - 1730 December 30., 2444; 1 omslag.
      - 1731 Januari 1 - 1731 December 31., 2445; 1 deel.
      - 1740 Januari 1 - 1740 Juni 4., 2446; 1 omslag.
        Blijkbaar fragment van een deel, waarvan het laatste gedeelte verloren is gegaan.
    - Resolutien., 1584 - 1790.; 2447-2569
      - 1584 Juni 11 - 1590 Maart 19., 2447; 1 omslag.
        Bevat blijkbaar ook de resolution van het in 1584 opgerichte College van de "Raden ter Admiraliteit in Zeeland", dat in 1586 plaats maakte voor de door Leicester ingestelde Admiralitiet in Zeeland (zie Inleiding blz. 11).
        Wanneer precies de resolution van het eerstgenoemde college cindigen en die van de Admiraliteit beginnen, is niet duidelijk. - Wat in dezen omslag bijeen is gebracht, is een fragment van een deel, welks laatste gedeelte verloren is gegaan.
      - 1590 Juli 2 - 1595 December 29., 2448; 1 omslag.
      - 1596 Januari 1 - 1600 December 27., 2449; 1 omslag.
      - 1597 October 1 - 1602 Augustus 31., 2450; 1 omslag.
        Fragment van een deel, welks (laatste gedeelte verloren is gegaan - De hierin geboekte resolution komen niet voor in nummer 2449, dat over 1 Januari 1596 - 27 December 1600 loopt.
      - 1602 October 21 - 1607 April 30., 2451; 1 omslag.
        Fragment van een deel, welks eerste gedeelte verloren is gegaan.
      - 1607 Mei 2 - 1612 September 29., 2452; 1 omslag.
      - 1612 October 1 - 1619 April 29., 2453; 1 omslag.
      - 1623 Maart 4 - 1623 December 2., 2454; 1 omslag.
        Fragment van een deel, welks laatste gedeelte verloren is gegaan.
      - 1624 December 31 - 1625 December 27., 2455
        Waarschijnlijk fragment van een deel, welks eeste en laatste gedeelte verloren zijn gegaan.
      - 1626 Februari 21 - 1626 April 4, 1626 Juni 29 - 1627 Februari 26., 2456; 1 omslag.
        Waarschijnlijk fragment van een deel, welks eerste en laatste gedeelte verloren zijn gegaan.
      - 1627 Maart 1 - 1629 December 31., 2457; 1 omslag.
      - 1630 Februari 2 - 1632 October 27, 1632 December 11 - 1632 December 29., 2458
        Fragment van een deel, waarvan het eerste gedeelte en eenige over October, November en December 1632 loopende bladen verloren zijn gegaan.
      - 1633 Januari 1 - 1633 December 3, 1634 Mei 4 - 1634 November 11, 1634 December 24 - 1635 Februari 5., 2459; 1 omslag.
        Waarschijnlijk fragment van een deel, waarvan eenige over December 1633 tot Mei 1634 en November en December 1634 loopende bladen alsmede het laatste gedeelte verloren zijn gegaan.
      - 1636 Juni 4 - 1637 Maart 2, 1637 Mei 17 - 1637 Augustus 1., 2460; 1 omslag.
        Waarschijnlijk fragment van een deel, waarvan het eerste en laatste gedeelte alsmede eenige over Maart, April en Mei 1637 loopende bladen verloren zijn gegaan.
      - 1638 Mei 5 - 1639 April 27., 2461; 1 omslag.
        Fragment van een deel, welks eerste en laatste gedeelte verloren zijn gegaan.
      - 1639 Augustus 31 - 1641 Februari 14., 2462; 1 omslag.
      - 1641 Februari 16 - 1642 Juni 14, 1642 Juli 7 - 1642 September 29, 1642 October 11 - 1642 October 13., 2463; 1 omslag.
        Fragment van een deel, waarvan eenige over Juni, Juli en October 1642 loopende bladen verloren zijn gegaan.
      - 1642 October 15 - 1644 April 30., 2464; 1 omslag.
      - 1644 Mei 2 - 1646 Maart 5., 2465; 1 omslag.
        Fragment van een deel, welks laatste tot 22 Maart 1648 loopende gedeelte verloren is gegaan.
      - 1646 Maart 23 - 1648 Mei 23., 2466; 1 omslag.
      - 1648 Mei 25 - 1649 September 20., 2467; 1 omslag.
      - 1650 Juli 27 - 1651 Januari 2., 2468; 1 omslag.
        Fragment van een deel, waarvan de eerste 110 folio's verloren zijn gegaan.
      - 1651 Januari 3 - 1651 April 28, 1651 September 7 - 1651 December 30., 2469; 1 omslag.
        Fragment van een deel, waarvan de folio's 59 - 152 verloren zijn gegaan.
      - 1652 Januari 1 - 1652 Februari 12., 2470; 1 omslag.
      - 1652 September 30 - 1653 Mei 23., 2471; 1 deel.
      - 1653 Mei 24 - 1654 April 6., 2472; 1 deel.
      - 1654 April 8 - 1654 December 30., 2473; 1 deel.
      - 1655 Januari 1 - 1655 December 31., 2474; 1 deel.
      - 1656 Januari 1 - 1565 December 29., 2475; 1 omslag.
      - 1657 Januari 1 - 1657 December 31., 2476; 1 deel.
      - 1658 Januari 2 - 1658 December 30., 2477; 1 deel.
      - 1659 Januari 1 - 1659 December 31., 2478; 1 omslag.
      - 1660 Januari 3 - 1660 December 29., 2479; 1 deel.
      - 1661 Januari 1 - 1661 November 30., 2480; 1 omslag.
      - 1662 Januari 2 - 1662 December 30., 2481; 1 deel.
      - 1663 Januari 1 - 1663 December 31., 2482; 1 deel.
      - 1664 Januari 2 - 1664 December 27., 2483; 1 omslag.
      - 1664 December 29 - 1665 April 1., 2484; 1 deel.
      - 1665 April 1 ? - 1665 Juni 29., 2485; 1 deel.
      - 1665 Juni 29 ? - 1665 September 30., 2486; 1 deel.
      - 1665 September 30 ? - 1666 Januari 1., 2487; 1 deel.
      - 1666 Januari 2 - 1666 April 28., 2488; 1 deel.
      - 1666 April 28 - 1666 Augustus 30., 2489; 1 deel.
      - 1666 Augustus 30 ? - 1666 December 30., 2490; 1 deel.
      - 1667 Januari 1 - 1667 Juni 29., 2491; 1 omslag.
      - 1667 Juli 18 - 1667 October 22, 1667 October 26 - 1667 November 16, 1667 December 1 - 1667 December 17., 2492; 1 omslag.
        Fragment van een deel, waarvan eenige over October, November en December loopende bladen verloren zijn gegaan.
      - 1668 Januari 2 - 1668 Juli 2., 2493; 1 omslag.
      - 1668 Juli 2 - 1668 December 31., 2494; 1 omslag.
      - 1669 Januari 2 - 1669 December 30., 2495; 1 omslag.
      - 1670 Januari 31 - 1670 September 22., 2496; 1 omslag.
      - 1671 Januari 3 - 1671 Mei 25., 2497; 1 omslag.
      - 1673 Januari 2 - 1673 December 30., 2498; 1 deel.
      - 1674 Januari ? - 1674 November 16., 2499; 1 omslag.
        Fragment van een deel, welks eerste blad en laatste gedeelte verloren zijn gegaan.
      - 1675 Januari 1 - 1675 December 30., 2500; 1 omslag.
      - 1676 Januari 1 - 1676 Juni 1, 1676 Juni 17 - 1676 December 30., 2501; 1 omslag.
        Fragment van een deel, waarvan eenige over Juni 1676 loopende bladen verloren zijn gegaan.
      - 1677 Januari 2 - 1677 Mei 31, 1677 Juli 18 - 1677 Augustus 7., 2502; 1 omslag.
        Fragment van een deel, waarvan de over Juni en gedeeltelijk ook de over Juli 1677 loopende bladen alsmede het laatste gedeelte verloren zijn gegaan.
      - 1678 Januari 1 - 1678 December 15., 2503; 1 omslag.
      - 1679 Maart 13 - 1679 October 16., 2504; 1 omslag.
      - 1680 Januari 1 - 1680 December 30., 2505; 1 omslag.
      - 1681 Januari 1 - 1681 Juni 25., 2506; 1 omslag.
      - 1682 Januari 2 - 1682 December 30., 2507; 1 omslag.
      - 1683 Januari 1 - 1683 December 22., 2508; 1 omslag.
      - 1685 Januari 1 - 1685 December 31., 2509; 1 omslag.
      - 1686 Januari 2 - 1686 December 30., 2510; 1 omslag.
      - 1688 Januari 1 - 1688 April 21., 2511; 1 omslag.
      - 1688 September 18 - 1689 Juli 2., 2512; 1 deel.
        Waarschijnlijk is het eerste gedeelte van dit deel verloren gegaan.
      - 1690 Januari 2 - 1690 December 30., 2513; 1 deel.
      - 1691 Januari 1 - 1691 December 31., 2514; 1 deel.
      - 1692 Januari 2 - 1692 December 31., 2515; 1 deel.
      - 1693 Januari 3 - 1693 December 28., 2516; 1 deel.
      - 1694 Januari 2 - 1694 December 29., 2517; 1 deel.
      - 1695 Januari 1 - 1695 December 31., 2518; 1 deel.
      - 1696 Januari 2 - 1696 December 31., 2519; 1 deel.
      - 1697 Januari 1 - 1697 December 30., 2520; 1 deel.
      - 1698 Januari 4 - 1698 December 29., 2521; 1 deel.
      - 1699 Januari 1 - 1699 December 30., 2522; 1 omslag.
      - 1701 Januari 1 - 1701 December 31., 2523; 1 deel.
      - 1703 Januari 1 - 1703 December 29., 2524; 1 deel.
      - 1704 Januari 1 - 1704 Juni 30., 2525; 1 deel
      - 1704 Juli 2 - 1704 December 31., 2526; 1 deel.
      - 1705 Juli 1 - 1705 December 30., 2527; 1 deel.
      - 1706 Januari 2 - 1706 Juni 30., 2528; 1 deel.
      - 1706 Juli 1 - 1706 December 29., 2529; 1 deel.
      - 1707 Januari 1 - 1707 Juni 29., 2530; 1 deel.
      - 1707 Juli 1 - 1707 December 31., 2531; 1 deel.
      - 1708 Januari 2 - 1708 Juni 30., 2532; 1 deel.
      - 1708 Juli 2 - 1708 December 31., 2533; 1 deel.
      - 1709 Januari 1 - 1709 Juni 29., 2534; 1 deel.
      - 1709 Juli 1 - 1709 December 30., 2535; 1 deel.
      - 1710 Januari 1 - 1710 December 31., 2536; 1 deel.
      - 1711 Januari 2 - 1711 December 30., 2537; 1 deel.
      - 1713 Januari 2 - 1713 December 30., 2538; 1 deel.
      - 1714 Januari 1 - 1714 December 31., 2539; 1 deel.
      - 1715 Januari 5 - 1715 December 30., 2540; 1 deel.
      - 1717 Januari 2 - 1717 December 27., 2541; 1 deel.
      - 1720 Januari 1 - 1720 December 30., 2542; 1 omslag.
      - 1722 Januari 1 - 1722 Mei 22., 2543; 1 omslag.
      - 1723 Januari 1 - 1723 December 27., 2544; 1 deel.
      - 1725 Januari 1 - 1725 December 31., 2545; 1 deel.
      - 1726 Januari 1 - 1726 December 30., 2546; 1 deel.
      - 1727 Januari 1 - 1727 Mei 31., 2547; 1 deel.
      - 1727 Mei 31 - 1727 December 29., 2548; 1 deel.
      - 1729 Januari 1 - 1729 December 31., 2549; 1 deel.
      - 1732 Januari 1 - 1732 December 29., 2550; 1 deel.
      - 1733 Januari 1 - 1733 December 28., 2551; 1 deel.
      - 1734 Januari 1 - 1734 December 29., 2552; 1 deel.
      - 1735 Januari 1 - 1735 December 31., 2553; 1 deel.
      - 1737 Januari 1 - 1737 December 30., 2554; 1 deel.
      - 1738 Januari 1 - 1738 December 29., 2555; 1 deel.
      - 1740 Januari 1 - 1740 December 31., 2556; 1 deel.
      - 1741 Januari 1 - 1741 December 30., 2557; 1 deel.
      - 1742 Januari 1 - 1742 December 31., 2558; 1 deel.
      - 1744 Januari 1 - 1744 December 31., 2559; 1 deel.
        Met alphabetisch repertorium
      - 1745 Januari 1 - 1745 December 30., 2560; 1 deel.
      - 1746 Januari 1 - 1746 December 31., 2561; 1 deel.
      - 1747 Januari 1 - 1747 December 30, 2562; 1 deel
      - 1748 Juli ? - 1748 November 18, 2563; 1 deel
        Gefolieerd: 381 - 543
      - 1749 Januari 1 - 1749 december 29, 2564; 1 deel
      - 1750 Januari 1 - 1750 December 28, 2565; 1 deel
      - 1751 Januari 1 - 1751 December 27, 2566; 1 deel
      - 1752 Januari 1 - 1752 December 30, 2567; 1 deel
      - 1782 Augustus 29 - 1782 October 7 en (1782) December 23, 2568; 1 omslag
        Waarschijnlijk fragment van een deel, waarvan het eerste en laatste gedeelte alsmede eenige over October, November en December loopende bladen verloren zijn gegaan.
      - , 1790 Januari 1 - 1790 Februari 1; 1790 Februari 8 - 1790 Februari 22; 1790 Mei 3; 1790 mei 10 - 1790 Juni 28; 1790 Juli 5 - 1790 Juli 26; 1790 Augustus 2 - 1790 Augustus 16; 2569; 1 omslag
        Waarschijnlijk fragment van een deel, waarvan het laatste gedeelte alsmede de over Maart en April en misschien ook eenige over Februari, Mei, Juni en Juli loopende bladen verloren zijn gegaan.
    - Resolutiën., 1597 September 26 - 1598 December 21; 2569A; 1 stuk
      Dit stuk (in 1887 overgenomen van den archivaris in Utrecht, zie Jaarverslag 1887, blz. 11) heeft blijkbaar deel uitgemaakt van een andere serie dan de hiervóór beschrevene.
    - Minuut-Uitgaande brieven., 1648 - 1688; 2570; 1 omslag
      Hierin ook minuten van andere uitgaande stukken.
    - Copie-Uitgaande brieven., 1779 December 27 - 1782 Februari 15; 2571; 1 omslag
    - Copie-Besluiten en copie-beschikkingen, door de Admiraliteit medegedeeld aan den dokmeester te Vlissingen., 1764 Juli 2 - 1777 April 14; 2572; 1 deel
      Gemerkt: Letter U. De laatste bladzijden bevatten nog enige overgeslagen stukken van 1766.
    - Stukken betreffende 's Lands dok te Vlissingen., 1701 - 1792; 2572A; 1 omslag
    - Brieven, ontvangen van de Staten-Generaal., 1587 - 1794; 2573-2656
      - 1587 - 1595, 2573; 1 omslag
      - 1596 - 1598, 2574; 1 omslag
      - 1599 - 1605, 2575; 1 omslag
      - 1606 - 1615, 2576; 1 omslag
      - 1616 - 1623, 2577; 1 omslag
      - 1624, 2578; 1 omslag
      - 1625 - 1629, 2579; 1 omslag
      - 1630, 2580; 1 omslag
      - 1631 - 1633, 2581; 1 omslag
      - 1634, 2582; 1 omslag
      - 1635, 2583; 1 omslag
      - 1636, 2584; 1 omslag
      - 1637, 2585; 1 omslag
      - 1638 - 1642, 2586; 1 pak
      - 1643, 2587; 1 omslag
      - 1644, 2588; 1 omslag
      - 1645, 2589; 1 omslag
      - 1646, 2590; 1 omslag
      - 1647, 2591; 1 omslag
      - 1648, 2592; 1 omslag
      - 1649, 2593; 1 omslag
      - 1650, 2594; 1 omslag
      - 1651, 2595; 1 omslag
      - 1652, 2596; 1 omslag
      - 1653, 2597; 1 omslag
      - 1654, 2598; 1 omslag
      - 1655 - 1658, 2599; 1 omslag
      - 1659 - 1661, 2600; 1 omslag
      - 1662 - 1664, 2601; 1 omslag
      - 1665, 2602; 1 omslag
      - 1666, 2603; 1 omslag
      - 1667, 2604; 1 omslag
      - 1668, 2605; 1 omslag
      - 1669 - 1671, 2606; 1 omslag
      - 1672 - 1674, 2607; 1 omslag
      - 1675, 2608; 1 omslag
      - 1676, 2609; 1 omslag
      - 1677, 2610; 1 omslag
      - 1678, 2611; 1 omslag
      - 1679, 2612; 1 omslag
      - 1680, 2613; 1 omslag
      - 1681, 2614; 1 omslag
      - 1682, 2615; 1 omslag
      - 1683, 2616; 1 omslag
      - 1684, 2617; 1 omslag
      - 1685, 2618; 1 omslag
      - 1686 - 1691, 2619; 1 omslag
      - 1692, 2620; 1 omslag
      - 1693, 2621; 1 omslag
      - 1694, 2622; 1 omslag
      - 1695, 2623; 1 omslag
      - 1696, 2624; 1 omslag
      - 1697 - 1709, 2625; 1 pak
      - 1710, 2626; 1 omslag
      - 1711 - 1712, 2627; 1 omslag
      - 1713, 2628; 1 omslag
      - 1714, 2629; 1 omslag
      - 1715, 2630; 1 omslag
      - 1716 - 1717, 2631; 1 omslag
      - 1718, 2632; 1 omslag
      - 1719, 2633; 1 omslag
      - 1720, 2634; 1 omslag
      - 1721, 2635; 1 omslag
      - 1722, 2636; 1 omslag
      - 1723, 2637; 1 omslag
      - 1724, 2638; 1 omslag
      - 1725 - 1767, 2639; 1 omslag
      - 1768, 2640; 1 omslag
      - 1769 - 1771, 2641; 1 omslag
      - 1772, 2642; 1 omslag
      - 1773, 2643; 1 omslag
      - 1775, 2644; 1 omslag
      - 1775 - 1780, 2645; 1 omslag
      - 1781 - 1782, 2646; 1 omslag
      - 1783 - 1785, 2647; 1 omslag
      - 1786, 2648; 1 omslag
      - 1787, 2649; 1 omslag
      - 1788, 2650; 1 omslag
      - 1789 - 1791, 2651; 1 omslag
      - 1792, 2652; 1 omslag
      - 1792 - 1793, 2653; 1 band
      - 1793, 2654; 1 omslag
      - 1794, 2655; 1 band
      - 17de en 18de eeuw, 2656; 1 omslag
    - Copie-Brieven betreffende zee- en admiraliteitszaken, ingekomen bij de Staten-Generaal. Met de daarop door hen genomen besluiten., 1782 Januari 3 - 1783 December 24; 2657; 1 deel
      Blijkbaar door de Staten-Generaal toegezonden aan de Admiraliteit.
    - Brieven, ontvangen van de Staten van Zeeland en de Gecommitteerde Raden van Zeeland., 1597 - 1795; 2658-2665; 8 omslagen
      - 1597 - 1712, 2658
      - 1712 - 1757, 2659
      - 1758 - 1780, 2660
      - 1781, 2661
      - 1782, 2662
      - 1783, 2663
      - 1784, 2664
      - 1785 - 1795, 2665
    - Brieven, memoriën, rapporten, requesten enz., ontvangen van verschillende collegiën, autoriteiten en anderen., 1586 - 1795; 2666-2838
      - 1586, 2666; 1 omslag
      - 1587, 2667; 1 omslag
      - 1588, 2668; 1 omslag
      - 1589, 2669; 1 omslag
      - 1590, 2670; 1 omslag
      - 1591 - 1593, 2671; 1 omslag
      - 1594, 2672; 1 omslag
      - 1595, 2673; 1 omslag
      - 1596, 2674; 1 omslag
      - 1597 - 1599, 2675; 1 omslag
      - 1600 - 1602, 2676; 1 omslag
      - 1603, 2677; 1 omslag
      - 1604, 2678; 1 omslag
      - 1605 - 1621, 2679; 1 omslag
      - 1622, 2680; 1 omslag
      - 1623, 2681; 1 omslag
      - 1624, 2682; 1 pak
      - 1625, 2683; 1 omslag
      - 1626, 2684; 1 omslag
      - 1627, 2685; 1 omslag
      - 1628, 2686; 1 omslag
      - 1639, 2687; 1 omslag
      - 1630, 2688; 1 omslag
      - 1631, 2689; 1 omslag
      - 1632, 2690; 1 omslag
      - 1633, 2691; 1 omslag
      - 1634, 2692; 1 omslag
      - 1635, 2693; 1 omslag
      - 1636, 2694; 1 omslag
      - 1637, 2695; 1 omslag
      - 1638, 2696; 1 omslag
      - 1639, 2697; 1 omslag
      - 1640, 2698; 1 omslag
      - 1641, 2699; 1 omslag
      - 1642, 2700; 1 omslag
      - 1643, 2701; 1 omslag
      - 1644, 2702; 1 omslag
      - 1645, 2703; 1 omslag
      - 1646, 2704; 1 omslag
      - 1647, 2705; 1 omslag
      - 1648, 2706; 1 omslag
      - 1649, 2707; 1 omslag
      - 1650, 2708; 1 omslag
      - 1651, 2709; 1 omslag
      - 1652, 2710; 1 pak
      - 1653, 2711; 1 pak
      - 1654, 2712; 1 omslag
      - 1655, 2713; 1 omslag
      - 1656, 2714; 1 omslag
      - 1657, 2715; 1 omslag
      - 1658, 2716; 1 omslag
      - 1659, 2717; 1 omslag
      - 1660, 2718; 1 omslag
      - 1661, 2719; 1 omslag
      - 1662 - 1664, 2720; 1 omslag
      - 1665, 2721; 1 omslag
      - 1666, 2722; 1 omslag
      - 1667, 2723; 1 omslag
      - 1668, 2724; 1 omslag
      - 1669, 2725; 1 omslag
      - 1670, 2726; 1 omslag
      - 1671, 2727; 1 omslag
      - 1672, 2728; 1 omslag
      - 1673, 2729; 1 omslag
      - 1674, 2730; 1 omslag
      - 1675, 2731; 1 omslag
      - 1676, 2732; 1 omslag
      - 1677, 2733; 1 omslag
      - 1678, 2734; 1 omslag
      - 1679, 2735; 1 omslag
      - 1680, 2736; 1 omslag
      - 1681, 2737; 1 omslag
      - 1682, 2738; 1 omslag
      - 1683, 2739; 1 omslag
      - 1684, 2740; 1 omslag
      - 1685, 2741; 1 omslag
      - 1686, 2742; 1 omslag
      - 1687, 2743; 1 omslag
      - 1688, 2744; 1 omslag
      - 1689, 2745; 1 omslag
      - 1690, 2746; 1 omslag
      - 1691, 2747; 1 omslag
      - 1692, 2748; 1 omslag
      - 1693, 2749; 1 omslag
      - 1694, 2750; 1 omslag
      - 1695, 2751; 1 omslag
      - 1696, 2752; 1 omslag
      - 1697, 2753; 1 omslag
      - 1698, 2754; 1 omslag
      - 1699 - 1701, 2755; 1 omslag
      - 1702, 2756; 1 omslag
      - 1703, 2757; 1 omslag
      - 1704, 2758; 1 omslag
      - 1705, 2759; 1 omslag
      - 1706, 2760; 1 omslag
      - 1707, 2761; 1 omslag
      - 1708, 2762; 1 omslag
      - 1709, 2763; 1 omslag
      - 1710, 2764; 1 omslag
      - 1711, 2765; 1 omslag
      - 1712, 2766; 1 omslag
      - 1713, 2767; 1 omslag
      - 1714, 2768; 1 omslag
      - 1715, 2769; 1 omslag
      - 1716, 2770; 1 omslag
      - 1717, 2771; 1 omslag
      - 1718, 2772; 1 omslag
      - 1719 - 1721, 2773; 1 omslag
      - 1722, 2774; 1 omslag
      - 1723, 2775; 1 omslag
      - 1724, 2776; 1 omslag
      - 1725, 2777; 1 omslag
      - 1726, 2778; 1 omslag
      - 1727 - 1730, 2779; 1 omslag
      - 1731, 2780; 1 omslag
      - 1732 - 1734, 2781; 1 omslag
      - 1735, 2782; 1 omslag
      - 1736 - 1740, 2783; 1 omslag
      - 1741, 2784; 1 omslag
      - 1742, 2785; 1 omslag
      - 1743, 2786; 1 omslag
      - 1744, 2787; 1 omslag
      - 1745, 2788; 1 omslag
      - 1746, 2789; 1 omslag
      - 1747, 2790; 1 band en 1 omslag
      - 1747, 2791; 1 band en 1 omslag
      - 1748, 2792; 1 band
      - 1749, 2793; 1 omslag
      - 1750, 2794; 1 omslag
      - 1751, 2795; 1 omslag
      - 1752, 2796; 1 omslag
      - 1753, 2797; 1 omslag
      - 1754, 2798; 1 omslag
      - 1755, 2799; 1 omslag
      - Deel 1, 1756, 2800; 1 band en 1 omslag
      - Deel 2, 1756, 2801; 1 band en 1 omslag
      - Deel 1, 1757, 2802; 1 band en 1 omslag
      - Deel 2, 1757, 2803; 1 band en 1 omslag
      - Deel 1, 1758 - 1759, 2804; 1 band en 1 omslag
      - Deel 2, 1758 - 1759, 2805; 1 band en 1 omslag
      - Deel 1, 1760 - 1761, 2806; 1 band en 1 omslag
      - Deel 2, 1760 - 1761, 2807; 1 band en 1 omslag
      - Deel 1, 1762 - 1763, 2808; 1 band en 1 omslag
      - Deel 2, 1762 - 1763, 2809; 1 band en 1 omslag
      - 1764, 2810; 1 omslag
      - 1765, 2811; 1 omslag
      - 1766, 2812; 1 omslag
      - Deel 1, 1767 - 1770, 2813; 2 omslagen
      - Deel 2, 1767 - 1770, 2814; 2 omslagen
      - Deel 1, 1771 - 1774, 2815; 1 band en 1 omslag
      - Deel 2, 1771 - 1774, 2816; 1 band en 1 omslag
      - 1775, 2817; 1 omslag
      - Deel 1, 1777 - 1778, 2818; 2 omslagen
      - Deel 2, 1777 - 1778, 2819; 2 omslagen
      - 1779, 2820; 1 omslag
      - 1780, 2821; 1 omslag
      - 1781, 2822; 1 pak
      - Deel 1, 1782, 2823; 1 band
      - Deel 2, 1782, 2824; 1 pak
      - 1783, 2825; 1 omslag
      - 1784, 2826; 1 omslag
      - 1785, 2827; 1 omslag
      - 1786, 2828; 1 omslag
      - 1787, 2829; 1 omslag
      - 1788, 2830; 1 omslag
      - 1789, 2831; 1 omslag
      - 1790, 2832; 1 omslag
      - 1791, 2833; 1 omslag
      - 1792, 2834; 1 omslag
      - 1793, 2835; 1 pak
      - 1794, 2836; 1 pak
      - 1795, 2837; 1 omslag
      - 17e en 18e eeuw, 2838; 1 omslag
  - Stukken betreffende de finantiën, d.
    - Register van ondonnantiën van betaling op den ontvanger-generaal afgegeven door de Admiraliteit in Zeeland., 1633 Februari 7 - 1738 November 10; 2839; 1 deel
    - Quitantie van kapitein Legier Pietersen aan de Admiraliteit voor het nemen van een Duinkerker schip., 1592 Juli 5; 2840; 1 stuk
    - Extract-Resolutie van de Admiraliteit (voor haren vendumeester P. Boogaert) betreffende de aan hem te voldoene rantsoenpenningen van de goederen, welke door de "directeurs van de cruijssers" te Vlissingen worden opgebracht., (c. 1647) Februari 24; 2841; 1 stuk
    - Minuut-Acten, waarbij de Admiraliteit hare betrokken boekhouders en vendumeesters gelast om, ingevolge de resolutie der Staten-Generaal van 22 Maart 1694, eenige gearresteerde Deensche schepen met hun lading aan de eigenaars te restitueeren., 1694 april 1; 2842; 1 omslag
    - Betaalsrollen van de opvarenden van schepen., 1769 - 1795; 2843-2955; 114 delen en banden.
      - Brunswijk, kapitein H.B.L. graaf van Bylandt.1769-1770, 2843
      - Ter Hooge, vice-admiraal S. Reinders, later commandeur J. Poortvliet.1769-1779, 2844
      - Brunswijk, kapitein H.B.L. graaf van Bylandt. 1770, 2845-2846
        - Deel 1, 2845
        - Deel 2, 2846
      - Ziericzee, kapitein F.J. Nebbens. 1770-1772, 2847-2848
        Nummer 2847 is voorzien van een alphabetischen naamwijzer.
        - Deel 1, 2847
        - Deel 2, 2848
      - St. Maartensdijk, kapitein J. Van Kruijne. 1772, 2849-2850
        - Deel 1, 2849
        - Deel 2, 2850
      - St. Maartensdijk, kapitein J. Pruijst.1775, 2851
      - Walcheren, kapitein B. Cau.1775-1776, 2852
      - St. Maartensdijk, kapitein D. Wagtels. 1776, 2853-2854
        - Deel 1, 2853
        - Deel 2, 2854